<!DOCTYPE html PUBLIC "-//W3C//DTD XHTML 1.0 Transitional//EN" "http://www.w3.org/TR/xhtml1/DTD/xhtml1-transitional.dtd">
<html xmlns="http://www.w3.org/1999/xhtml">
<head>
	<meta http-equiv="Content-Type" content="text/html; charset=iso-8859-1" />
	<title>Ymmärrä suomea</title>
	<style type="text/css" media="all">@import "css/styles.css";</style>
	<script type="text/javascript" src="swfobject.js"></script>
</head>
<body class="font-medium">
	<div id="main-wrapper">
		<div id="topbar"></div>
		<div id="main-menu">
			<table cellspacing="0" cellpadding="0" border="0" class="add-links"><tr>
				<td class="item"><img class="raquo" src="i/raquo.gif" alt="" height="7" width="4" /><a href="/ymmarra/index.php?moduli=sanakirja">Sanakirja</a></td>
				<td class="item"><img class="raquo" src="i/raquo.gif" alt="" height="7" width="4" /><a href="/ymmarra/index.php?moduli=verbit">Verbiluettelo</a></td>
				<td class="item"><img class="raquo" src="i/raquo.gif" alt="" height="7" width="4" /><a href="/ymmarra/index.php?moduli=kielioppi">Kielioppi</a></td>
			</tr></table>
			<table cellspacing="0" cellpadding="0" border="0"><tr>
				<td class="item"><img class="raquo" src="i/raquo.gif" alt="" height="7" width="4" /><a href="/ymmarra/index.php">Etusivu</a></td>
				<td class="item"><img class="raquo" src="i/raquo.gif" alt="" height="7" width="4" /><a href="/ymmarra/index.php?moduli=tekstit">Lukutekstit</a></td>
			</tr></table>
		</div>
		<div id="content">
			<table cellspacing="0" cellpadding="0" border="0" id="content-wrapper"><tr>
				<td>
					<div id="left-menu">
												<div class="header-verb"><span>Verbit</span></div>
						<div class="menu">
								<div class="init"><a href="/ymmarra/index.php?moduli=verbit&kirjain=a">A</a></div>
								<div class="init"><a href="/ymmarra/index.php?moduli=verbit&kirjain=e">E</a></div>
								<div class="init"><a href="/ymmarra/index.php?moduli=verbit&kirjain=h">H</a></div>
								<div class="init"><a href="/ymmarra/index.php?moduli=verbit&kirjain=i">I</a></div>
								<div class="init"><a href="/ymmarra/index.php?moduli=verbit&kirjain=j">J</a></div>
								<div class="init"><a href="/ymmarra/index.php?moduli=verbit&kirjain=k">K</a></div>
								<div class="init"><a href="/ymmarra/index.php?moduli=verbit&kirjain=l">L</a></div>
								<div class="init"><a href="/ymmarra/index.php?moduli=verbit&kirjain=m">M</a></div>
								<div class="init"><a href="/ymmarra/index.php?moduli=verbit&kirjain=n">N</a></div>
								<div class="init"><a href="/ymmarra/index.php?moduli=verbit&kirjain=o">O</a></div>
								<div class="init"><a href="/ymmarra/index.php?moduli=verbit&kirjain=p">P</a></div>
								<div class="init"><a href="/ymmarra/index.php?moduli=verbit&kirjain=r">R</a></div>
								<div class="init"><a href="/ymmarra/index.php?moduli=verbit&kirjain=s">S</a></div>
								<div class="init"><a href="/ymmarra/index.php?moduli=verbit&kirjain=t">T</a></div>
								<div class="init"><a href="/ymmarra/index.php?moduli=verbit&kirjain=u">U</a></div>
								<div class="init"><a href="/ymmarra/index.php?moduli=verbit&kirjain=v">V</a></div>
								<div class="init"><a href="/ymmarra/index.php?moduli=verbit&kirjain=y">Y</a></div>
								<div class="init"><a href="/ymmarra/index.php?moduli=verbit&kirjain=Ä">Ä</a></div>
						</div>					</div>
				</td>
				<td>
					<div id="main-content">
						<div id="path">
							<a href=".">Etusivu</a> &gt; <a href="/ymmarra/index.php?moduli=verbit&kirjain=P">P</a>						</div>
													<h1>PUHDISTAA</h1>
						<table cellspacing="0" cellpadding="0" border="0">
							<tr>
								<td colspan="2" style="padding-bottom:10px;"><strong>Aktiivin indikatiivi</strong></td>
							</tr>
							<tr>
								<td><pre>PREESENS                   
minä      puhdistan        
sinä      puhdistat        
hän       puhdistaa        
me        puhdistamme      
te        puhdistatte      
he        puhdistavat      

PASSIIVI
          puhdistetaan     

IMPERFEKTI                 
         puhdistin         
         puhdistit         
         puhdisti          
         puhdistimme       
         puhdistitte       
         puhdistivat       

PASSIIVI
         puhdistettiin     

PERFEKTI
olen     puhdistanut       
olet     puhdistanut       
on       puhdistanut       
olemme   puhdistaneet      
olette   puhdistaneet      
ovat     puhdistaneet      

PASSIIVI
on       puhdistettu       

PLUSKVAMPERFEKTI
olin     puhdistanut       
olit     puhdistanut       
oli      puhdistanut       
olimme   puhdistaneet      
olitte   puhdistaneet      
olivat   puhdistaneet      

PASSIIVI
oli      puhdistettu       
</pre></td>
								<td>&nbsp;&nbsp;&nbsp;</td>
								<td><pre>       KIELTOMUOTO
       en        puhdista
       et        puhdista
       ei        puhdista
       emme      puhdista
       ette      puhdista
       eivät     puhdista


       ei        puhdisteta

   
       en        puhdistanut
       et        puhdistanut
       ei        puhdistanut
       emme      puhdistaneet
       ette      puhdistaneet
       eivät     puhdistaneet


       ei        puhdistettu


       en      ole puhdistanut
       et      ole puhdistanut
       ei      ole puhdistanut
       emme    ole puhdistaneet
       ette    ole puhdistaneet
       eivät   ole puhdistaneet


       ei      ole puhdistettu


       en    ollut  puhdistanut
       et    ollut  puhdistanut
       ei    ollut  puhdistanut
       emme  olleet puhdistaneet
       ette  olleet puhdistaneet
       eivät olleet puhdistaneet


       ei    ollut  puhdistettu
</pre></td>
							</tr>
						</table>
						<table cellspacing="0" cellpadding="0" border="0">
							<tr>
								<td colspan="2" style="padding-bottom:10px;"><strong>Aktiivin konditionaali</strong></td>
							</tr>
							<tr>
								<td><pre>PREESENS
minä     puhdistaisin      
sinä     puhdistaisit      
hän      puhdistaisi       
me       puhdistaisimme    
te       puhdistaisitte    
he       puhdistaisivat    

PASSIIVI
         puhdistettaisiin  

PERFEKTI
olisin   puhdistanut       
olisit   puhdistanut       
olisi    puhdistanut       
olisimme puhdistaneet      
olisitte puhdistaneet      
olisivat puhdistaneet      

PASSIIVI
olisi    puhdistettu       
</pre></td>
								<td>&nbsp;&nbsp;&nbsp;</td>
								<td><pre> 
        en          puhdistaisi
        et          puhdistaisi
        ei          puhdistaisi
        emme        puhdistaisi
        ette        puhdistaisi
        eivät       puhdistaisi


       ei          puhdistettaisi


       en olisi    puhdistanut
       et olisi    puhdistanut
       ei olisi    puhdistanut
       emme olisi  puhdistaneet
       ette olisi  puhdistaneet
       eivät olisi puhdistaneet


       ei olisi    puhdistettu
</pre></td>
							</tr>
						</table>
						<table cellspacing="0" cellpadding="0" border="0">
							<tr>
								<td colspan="2" style="padding-bottom:10px;"><strong>Aktiivin potentiaali</strong></td>
							</tr>
							<tr>
								<td><pre>PREESENS
minä     puhdistanen       
sinä     puhdistanet       
hän      puhdistanee       
me       puhdistanemme     
te       puhdistanette     
he       puhdistanevat     

PASSIIVI
         puhdistettaneen   

PERFEKTI
lienen   puhdistanut       
lienet   puhdistanut       
lienee   puhdistanut       
lienemme puhdistaneet      
lienette puhdistaneet      
lienevät puhdistaneet      

PASSIIVI
lienee   puhdistettu       
</pre></td>
								<td>&nbsp;&nbsp;&nbsp;</td>
								<td><pre> 
       en          puhdistane
       et          puhdistane
       ei          puhdistane
       emme        puhdistane
       ette        puhdistane
       eivät       puhdistane


       ei          puhdistettane


       en    liene puhdistanut
       et    liene puhdistanut
       ei    liene puhdistanut
       emme  liene puhdistaneet
       ette  liene puhdistaneet
       eivät liene puhdistaneet


       ei    liene puhdistettu
</pre></td>
							</tr>
						</table>
						<table cellspacing="0" cellpadding="0" border="0">
							<tr>
								<td colspan="2" style="padding-bottom:10px;"><strong>Aktiivin imperatiivi</strong></td>
							</tr>
							<tr>
								<td><pre>PREESENS

(sinä)   puhdista          
(hän)    puhdistakoon      
(me)     puhdistakaamme    
(te)     puhdistakaa       
(he)     puhdistakoot      

PASSIIVI
         puhdistettakoon   

PERFEKTI

ole      puhdistanut       
olkoon   puhdistanut       
olkaamme puhdistaneet      
olkaa    puhdistaneet      
olkoot   puhdistaneet      

PASSIIVI

olkoon   puhdistettu       
</pre></td>
								<td>&nbsp;&nbsp;&nbsp;</td>
								<td><pre> 

       älä         puhdista
       älköön      puhdistako
       älkäämme    puhdistako
       älkää       puhdistako
       älkööt      puhdistako


       älköön      puhdistettako



       älä ole       puhdistanut
       älköön olko   puhdistanut
       älkäämme olko puhdistaneet
       älkää olko    puhdistaneet
       älkööt olko   puhdistaneet



       älköön olko   puhdistettu
</pre></td>
							</tr>
						</table>
						<table cellspacing="0" cellpadding="0" border="0">
							<tr>
								<td colspan="2" style="padding-bottom:10px;"><strong>Verbin nominaalimuodot</strong></td>
							</tr>
							<tr>
								<td><pre>I INFINITIIVI              

Lyhyempi muoto:            
         puhdistaa         

Pitempi muoto:             
         puhdistaakseni    
         puhdistaaksesi
         puhdistaakseen
         puhdistaaksemme
         puhdistaaksenne
         puhdistaakseen

III  INFINITIIVI           

inessiivi    puhdistamassa 
elatiivi     puhdistamasta 
illatiivi    puhdistamaan  
adessiivi    puhdistamalla
abessiivi    puhdistamatta 
instruktiivi puhdistaman   
                           
Passiivi
instruktiivi puhdistettaman 
                           
                           
</pre></td>
								<td>&nbsp;&nbsp;&nbsp;</td>
								<td><pre> II INFINITIIVI

 inessiivi    puhdistaessa
   instruktiivi puhdistaen

 Passiivi
   inessiivi    puhdistettaessa






   IV INFINITIIVI

     nominatiivi  puhdistaminen
     partitiivi   puhdistamista
      

     I PARTISIIPPI
     aktiivi      puhdistava
   passiivi     puhdistettava

       II PARTISIIPPI
   aktiivi      puhdistanut
   passiivi     puhdistettu
</pre></td>
							</tr>
						</table>

					</div>
				</td>
			</tr></table>		</div>
		<div id="footer"><a href="http://www.oph.fi/"><img src="i/oph_logo_ymmarrasuomea.gif" width="157" height="35" alt="OPH" /></a></div>
	</div>
</body>
</html>
